臺灣臺南地方法院刑事判決
109年度金訴字第241號
公  訴  人  臺灣臺南地方檢察署檢察官
被      告  羅修廷


            蔡皓丞


上列被告因詐欺等案件，經檢察官提起公訴（108年度偵字第197
71號），被告於本院準備程序中，先就被訴事實為有罪之陳述，
經本院合議庭裁定改由受命法官獨任進行簡式審判程序，判決如
下：
    主  文
羅修廷犯三人以上共同詐欺取財罪，處有期徒刑壹年壹月。
蔡皓丞犯三人以上共同詐欺取財罪，處有期徒刑壹年。
未扣案蔡皓丞之犯罪所得新臺幣陸佰元沒收之，於全部或一部不
能沒收或不宜執行沒收時，追徵其價額。
    事實及理由
一、本件除應於證據欄補充：「被告羅修廷、蔡皓丞於本院審理
    時之自白」外，其餘之犯罪事實及證據均引用本件起訴書之
    記載（如附件）。
二、核被告羅修廷、蔡皓丞所為，均係犯刑法第339條之4第1項
    第2款之三人以上共同詐欺取財罪、洗錢防制法第14條第1項
    之一般洗錢罪。被告羅修廷、蔡皓丞與其餘詐欺集團成員有
    犯意聯絡及行為分擔，均應論以共同正犯。被告羅修廷、蔡
    皓丞就上開犯行，均係以一行為同時觸犯上開兩罪名，為想
    像競合犯，均應從一重之三人以上共同詐欺取財罪處斷。爰
    審酌被告羅修廷、蔡皓丞於本案參與犯罪之程度有別、告訴
    人李愛所受財產損失，及被告羅修廷、蔡皓丞於本院審理時
    均坦承犯行，惟未賠償告訴人之損失，暨被告羅修廷係國中
    畢業、目前從事臨時工作、未婚，被告蔡皓丞係高職畢業、
    目前從事Uber司機、已婚、妻子懷孕待產中之智識程度、生
    活狀況等一切情狀，分別如主文所示之刑。
三、沒收：
  ㈠被告羅修廷供承其報酬係以每趟（新臺幣，下同）2千至6千
    元計算，而本案車手之提款時間為108年3月5日，被告羅修
    廷因參與同一詐欺集團，曾於同日上繳其收取其他車手逐層
    轉交之詐欺款項，其所獲取之該趟所得，業經另案提起公訴
    ，並經另案法院判決沒收、追徵等情，有臺灣嘉義地方檢察
    署檢察官108年度偵字第4713號等起訴書、臺灣嘉義地方法
    院109年度金訴字第56號判決書、臺灣苗栗地方法院109年度
    訴字第13號等判決書在卷可稽，為避免重複宣告沒收，爰不
    予宣告沒收、追徵。
  ㈡被告蔡皓丞供承本案所分得之報酬為車手提領金額的百分之1
    ，依此計算，被告蔡皓丞之犯罪所得為6百元（6萬元×1%）
    ，應依刑法第38條之1第1項前段、第3項規定宣告沒收，於
    全部或一部不能沒收或不宜執行沒收時，追徵其價額。
據上論斷，應依刑事訴訟法第273條之1第1項、第299條第1項前
段、第310條之2、第454條第2項，判決如主文。
本案經檢察官吳毓靈提起公訴、檢察官黃慶瑋到庭執行職務
中　　華　　民　　國　　109 　年　　12　　月　　3 　　日
　　　　　　　　　刑事第十二庭  法　官　莊政達
以上正本證明與原本無異。
如不服本判決應於收受本判決後20日內向本院提出上訴書狀，並
應敘述具體理由。其未敘述上訴理由者，應於上訴期間屆滿後20
日內向本院補提理由書狀（均須按他造當事人之人數附繕本）「
切勿逕送上級法院」。 
  　　　　　　　　　　　　　　　書記官　歐慧琪
中　　華　　民　　國　　109 　年　　12　　月　　3 　　日
附錄本案論罪科刑法條：
中華民國刑法第339條之4
犯第 339 條詐欺罪而有下列情形之一者，處 1 年以上 7 年以
下有期徒刑，得併科 1 百萬元以下罰金：
一、冒用政府機關或公務員名義犯之。
二、三人以上共同犯之。
三、以廣播電視、電子通訊、網際網路或其他媒體等傳播工具，
    對公眾散布而犯之。
前項之未遂犯罰之。

洗錢防制法第2條
本法所稱洗錢，指下列行為：
一、意圖掩飾或隱匿特定犯罪所得來源，或使他人逃避刑事追訴
    ，而移轉或變更特定犯罪所得。
二、掩飾或隱匿特定犯罪所得之本質、來源、去向、所在、所有
    權、處分權或其他權益者。
三、收受、持有或使用他人之特定犯罪所得。

洗錢防制法第14條
有第二條各款所列洗錢行為者，處 7 年以下有期徒刑，併科新
臺幣 5 百萬元以下罰金。
前項之未遂犯罰之。
前二項情形，不得科以超過其特定犯罪所定最重本刑之刑。

【附件】
臺灣臺南地方檢察署檢察官起訴書
                                    108年度偵字第19771號
　　被　　　告　羅修廷　男　24歲（民國00年0月00日生）
　　　　　　　　　　　　住苗栗縣○○市○○路000巷0弄00號
　　　　　　　　　　　　國民身分證統一編號：Z000000000號
　　　　　　　　蔡皓丞　男　21歲（民國00年00月0日生）
　　　　　　　　　　　　住苗栗縣○○鎮○○路0段000巷00號
　　　　　　　　　　　　國民身分證統一編號：Z000000000號
上列被告因詐欺等案件，業經偵查終結，認應提起公訴，茲將犯
罪事實及證據並所犯法條分敘如下：
　　　　犯罪事實
一、羅修廷、蔡皓丞（原名蔡宏昌）、林宥全（業經臺灣桃園地
    方檢察署檢察官以109年度偵字第612號案件提起公訴）及其
    他不詳姓名年籍詐騙集團成員，共同意圖為自己不法之所有
    ，基於三人以上共同詐欺取財、意圖隱匿特定犯罪所得來源
    及隱匿特定犯罪所得去向而洗錢之犯意聯絡，先由該詐欺集
    團之成員於民國108年3月5日10時31分許，利用網際網路登
    入通訊軟體LINE，以暱稱「耀銘」向李愛佯稱係其姪子吳耀
    銘，急需用錢等語，致李愛陷於錯誤，於同日11時13分許，
    前往新北市○○區○○路00號中和宜安郵局，匯款新臺幣（下同
    ）6萬元至蕭宗益所有帳號為台中商業銀行000-00000000000
    0號帳戶（蕭宗益所涉幫助詐欺部分，業經臺灣南投地方法
    院以108年度投簡字第234號判決處有期徒刑3月確定），復
    由蔡皓丞持羅修廷所交付之前開銀行帳戶之金融卡，交付與
    林宥全，林宥全隨後於同日11時49分許、11時50分許、11時
    53分許，至臺南市○○區○○路0段00○0號彰化銀行東臺南分行
    、臺南市○○區○○路0段00號合作金庫成功分行等處之自動櫃
    員機，接續提領2萬元、2萬元、2萬元，再將所領得之款項
    及上開帳戶金融卡交付與蔡皓丞轉交羅修廷，羅修廷再交與
    不詳之詐騙集團成員，以此手法製造金流斷點，使司法機關
    難以溯源追查，而移轉上開詐欺所得並隱匿其去向。嗣李愛
    察覺遭詐欺而報警處理，始循線查悉上情。
二、案經李愛告訴及臺南市政府警察局第二分局報告偵辦。
    　　　　證據並所犯法條
一、證據清單及待證事實：
編號 證據名稱 待證事實 1 被告蔡皓丞於警詢之供述 坦承有交付上開金融卡予同案被告林宥全，並收受同案被告林宥全提領之6萬元款項後，連同上開金融卡交付予被告羅修廷之事實。 2 同案被告林宥全於警詢之供述 其於上開時地提領6萬元後，交付與被告蔡皓丞之事實。 3 ㈠證人即告訴人李愛之指證 ㈡告訴人李愛郵政存簿儲金簿封面及內頁、郵政跨行匯款申請書影本 告訴人李愛遭詐騙後匯款6萬元至前揭帳戶之事實。 4 前開銀行帳戶交易明細 告訴人李愛匯款6萬元至前開帳戶後，遭提領一空等事實。 5 監視器錄影畫面擷取照片3張 同案被告林宥全於上開時、地提領贓款之事實。 
二、核被告蔡皓丞、羅修廷所為，均係犯刑法第339條之4第1項
    第2款之三人以上共同詐欺取財及洗錢防制法第14條第1項之
    一般洗錢等罪嫌。被告蔡皓丞、羅修廷及同案被告林宥全、
    其他不詳姓名年籍詐騙集團成員之間，有犯意聯絡及行為分
    擔，為共同正犯。被告等所犯三人以上共同詐欺取財罪嫌及
    洗錢罪嫌，係以一行為同時觸犯上開數罪名，為想像競合犯
    ，請依刑法第55條前段規定，從一重以三人以上共同詐欺取
    財罪處斷。
三、依刑事訴訟法第251條第1項提起公訴。
　　此　致
　此　致
臺灣臺南地方法院
中　　華　　民　　國　 109　　年　　9 　　月　　28　　日
　　　　　　　　　            檢察官   吳 毓 靈
本件證明與原本無異
中　　華　　民　　國　 109　　年　　10　　月　　8 　　日
                              書記官   吳 青 蓉